# 长期股权投资损益的确认问题

提问人：孤独侠 时间：2019-03-21 15:31:00
A 公司的投资公司 B 公司占 25%的股权，采用权益法核算， 2018 年尚未实际出资，因此 A公司账上长期投资 B 公司账面价值为零，B 公司 2018年亏损 100 万，请问 A 公司在 2018 年的会计报表上是否确认长期投资-损益调整负 25 万了，如果确认了，那长期投资账面价值不是负数了，请问如何处理，谢谢。

回答人：chenyiwei
权益法下确认在被投资企业的损益、其他综合收益和权益变动份额，以将长期股权投资账面价值减记至零为限。超出部分的未弥补亏损，仅在账外备查登记。
但需考虑本企业是否对被投资企业承担了超出 “股东对公司的有限责任”的额外责任。如果承担额外责任的，则需对照或有事项准则规定，考虑是否需确认预计负债的问题。

提问人：孤独侠 时间：2019-03-21 21:46:45
谢谢陈老师，这种情况，是还未出资的，长期投资为零，是不是就可以暂不用确认投资损失啊，我看了章程股东是对其出资承担责任，没有超出 “股东对公司的有限责任” 的额外责任。
需要在报告附注中披露吗，毕竟存在损失。

回答人：chenyiwei
暂时不用确认投资损失，但需要附注披露。